【裁判字號】    97,訴,1000
【裁判日期】    970723
【裁判案由】    違反毒品危害防制條例
【裁判全文】
臺灣彰化地方法院刑事判決              97年度訴字第1000號
公  訴  人  臺灣彰化地方法院檢察署檢察官
被      告  甲○○
                    （現因另案於臺灣彰化監獄執行中）
上列被告因違反毒品危害防制條例案件，經檢察官提起公訴（97
年度毒偵字第601號、第845號），本院依簡式審判程序判決如下
：
    主  文
甲○○施用第一級毒品，累犯，處有期徒刑拾月。又施用第一級
毒品，累犯，處有期徒刑捌月；扣案之注射針筒壹支沒收。又施
用第二級毒品，累犯，處有期徒刑肆月。應執行有期徒刑壹年捌
月；扣案之注射針筒壹支沒收。
  犯罪事實及理由
一、本件犯罪事實除補充及更正如下外，其餘均與檢察官起訴書
    之記載相同，茲引用之（如附件）：
（一）被告甲○○前於民國88年間，因施用毒品案件，經本院以
      88 年 度毒聲字第4579號裁定送觀察、勒戒後，因評定認
      無繼續施用傾向，於88年11月22日釋放，並由臺灣彰化地
      方法院檢察署檢察官以88年度毒偵字第462 、1039號為不
      起訴處分確定。又於上開觀察、勒戒執行完畢釋放後5 年
      內之93年間，因施用第一級及第二級毒品案件，經本院分
      別以93年度訴字第469號、93年度易字第1226號判決各判
      處有期徒刑9月、4月確定，嗣另定其應執行刑為有期徒刑
      1年確定。再於94年間，因施用第一級及第二級毒品案件
      ，經本院以94年度訴字第1472號判決分別判處有期徒刑11
      月、5月，並定其應執行刑為有期徒刑1年3月。另因竊盜
      案件，經臺灣高等法院臺中分院以94年度上易字第427號
      判決判處有期徒刑3月確定。上開數罪接續執行，復經減
      刑，甫於96年7月16日縮短刑期執行完畢。
（二）被告係於96年12月13日，在彰化縣永靖鄉某友人住處，將
      第二級毒品甲基安非他命置於鋁箔紙上，以火燒烤吸其煙
      霧之方式，施用甲基安非他命1次。
（三）被告於97年1 月15日，在彰化縣員林鎮○○里○○路1 巷
      口為警盤查，而於未被有偵查犯罪職權之機關或公務員發
      覺上開施用毒品犯行前，即主動提出預備供施用第一級毒
      品海洛因所用之注射針筒1 支，向員警供承於97年1 月12
      日施用第一級毒品海洛因之犯行，自首而接受裁判，並同
      意由員警採集其尿液送驗，檢驗結果確呈嗎啡陽性反應。
二、本件證據除補充被告於本院審理時之自白外，其餘亦均與檢
    察官起訴書之記載相同，茲引用之（如上附件）。
三、被告就上開所示之施用第一級毒品海洛因犯行，於犯罪後未
    被有偵查犯罪職權之機關或公務員發覺前，即主動向詢問員
    警供承該施用毒品犯行，自首而接受裁判，業據被告供陳明
    確（參警詢筆錄），爰依刑法第62條前段規定減輕其刑。
四、量刑理由：
    被告已有多起違反毒品危害防制條例之前科紀錄，有臺灣高
    等法院被告前案紀錄表可證。詎被告今再為本案犯行，顯見
    被告戒絕毒品決心之不足，自應給予被告相當之刑期以茲矯
    正其惡行，另審度施用毒品為自戕行為，犯罪心態與一般刑
    事犯罪之本質並不相同，容應以「病人」之角度考量，並慮
    及施用毒品後常伴隨其餘反社會性之行為出現，對社會造成
    危害，及其犯罪之動機、方法、手段、暨犯後雖坦認施用第
    一級毒品行為，惟否認有施用第二級毒品之犯行，待本院審
    理時方坦承施用第二級毒品之事實，有浪費司法資源之情形
    ，幸終究坦承一切，到庭態度可稱良好等一切情狀，分別量
    處如主文所示之刑，並定應執行刑。
五、應適用之法條：
（一）刑事訴訟法第273 條之1 第1 項，第299 條第1 項前段、
      第310 條之2 、第454 條第2 項。
（二）毒品危害防制條例第10條第1 項、第2 項。
（三）刑法第11條前段、第47條第1 項、第62條前段、第51 條
      第5 款、第38條第1 項第2 款。
六、補充說明
（一）按本判決係依刑事訴訟法第310 條之2 、第454 條第2項
      製作，依法僅需記載當事人欄、主文、犯罪事實、證據名
      稱、應適用之法條及得於10日內上訴之旨，並得以簡略方
      式為之；如認定之犯罪事實、證據及應適用之法條，與檢
      察官聲請簡易判決處刑書或起訴書之記載相同者，得引用
      之。
（二）又上揭所指應記載之「犯罪事實」，揆諸同法第308 條後
      段原關於有罪之判決書應記載「事實」之規定，已修正為
      應記載「犯罪事實」，核其修正之立法理由，即指明「犯
      罪事實」，係指符合犯罪構成要件之具體社會事實。是以
      構成犯罪事實以外之其他適用法律事實，例如刑罰加重（
      含累犯在內)或 減輕事由等，自可無須在「犯罪事實」欄
      中記載（法院辦理刑事訴訟案件應行注意事項第144點參
      照），惟仍應於主文中予以表明，並於應適用之法條欄予
      以引用。
七、如不服本件判決，得自收受送達之日起10日內，向本院提起
    上訴。
本案經檢察官吳曉婷到庭執行職務。
中    華    民    國    97    年    7     月    23    日
                  刑事第四庭    法  官  周淡怡
以上正本證明與原本無異。
如不服本判決，應於判決送達後10日內，向本院提出上訴書狀，
上訴書狀應「敘述具體上訴理由」，並按他造當事人之人數附繕
本。「切勿逕送上級法院」。
中    華    民    國    97    年    7     月    23    日
                                書記官  劉玫金
附錄論罪科刑法條全文
毒品危害防制條例第10條
施用第一級毒品者，處6月以上5年以下有期徒刑。
施用第二級毒品者，處3年以下有期徒刑。


司法院資訊處製作；財團法人民間司法改革基金會備份。
